臺灣新北地方法院民事判決
111年度簡上字第69號
上  訴  人  謝良梅  

被上訴  人  蘇子良  

訴訟代理人  黃國強  
被上訴  人  吳恒毅  
兼訴訟代理人楊德蘭  



上列當事人間請求侵權行為損害賠償事件，上訴人對於中華民國
110年11月22日臺灣新北地方法院三重簡易庭110年重簡字第166
號第一審判決提起上訴，經本院於111年6月15日言詞辯論終結，
判決如下：
    主  文
上訴駁回。
第二審訴訟費用由上訴人負擔。
    事實及理由
一、上訴人主張：上訴人與被上訴人甲○○前因房屋所生排除侵害
    等訴訟紛爭（本院107年度訴字第33號事件，下稱另案）而
    有嫌隙，被上訴人丁○○則為另案被告甲○○之訴訟代理人。另
    案於民國107年11月26日上午10時由承審法官會同當事人、
    土木技師公會結構技師、進行第二次勘驗，當日勘驗完畢後
    ，上訴人於當日上午11時30分許接獲信用卡卡費逾時未繳簡
    訊後，下樓至巷口之7-11超商繳納，適撞見被上訴人乙○○（
    甲○○之妻）與結構技師在新北市○○區○○路0段00號弘爺漢堡
    店內商談事情，為求另案鑑定之公正，上訴人亦入店內，進
    店後才看到丁○○(背向店面)正攤開另案卷原證6載重檢討（
    下稱系爭載重檢討）與結構技師(面向店面)同坐店內左角桌
    面對面討論(乙○○在右前桌側坐，未見吳恆毅）。丁○○擅自
    洩漏訴訟內容，以系爭載重檢討關說結構技師。上訴人乃站
    在距離丁○○身後1張桌椅之外對著技師說：「技師作鑑定不
    是應該公正嗎，怎私下與一造會面討論呢？」， 結構技師
    滿臉歉意表示指稱是丁○○、乙○○看伊在吃的時候跑過來。上
    訴人表示理解轉身要離開。詎背對上訴人之丁○○突將座椅轉
    向，雙手交叉、翹腳抖腳、斜眼蔑視上訴人嗆聲「啊，不然
    咧！」，公然侮辱上訴人。上訴人決定陳報民事庭，才拿出
    手機對著桌上攤開案卷錄影，隨後雙方發生爭執，丁○○竟基
    於傷害人身體、強制、毀損之犯意，乘上訴人持行動電話對
    著桌上攤開之案卷拍照存證之際，以不法腕力搶奪上訴人所
    有之行動電話，以此強暴之方式致上訴人無法持行動電話拍
    照，妨害上訴人行使權利，復徒手攻擊上訴人之胸口等處，
    致上訴人受有前胸部挫傷之傷害。經上訴人請早餐店老闆報
    警，丁○○才跑回座位收妥卷宗揹背包要逃離現場，手機也才
    還給上訴人。上訴人立刻撥打110，丁○○見狀又來搶手機，
    聽到手機傳來男聲「這裡是110」，瞬將原本垂直手機握住
    手機扭成水平，以食指按住螢幕手掌反折，造成螢幕破裂，
    致上訴人所有手機（價值新臺幣（下同）5590元）毀損不堪
    使用，足以生損害於上訴人。丁○○並在旁檢視被上訴人操作
    手機，確定手機無法開機後，就要逃離現場，上訴人遂徒手
    抓住丁○○之後背包、外套，要丁○○在現場候員警處理。甲○○
    、乙○○在上開漢堡店內見狀欲助丁○○逃至店外，竟共同基於
    傷害人身體、剝奪他人自由、強制、毀損之犯意聯絡，由乙○○先插入上訴人與丁○○間，甲○○利用3人出店之際（丁○○在
    前、乙○○居中、上訴人在後），自上訴人後方偷襲掄拳正拳
    上訴人後背，造成上訴人後背挫傷。乙○○則抓上訴人右手臂
    、扳折上訴人右指，抓破上訴人手背。於丁○○已提背包在對
    街滑手機，甲○○自上訴人左後圈圍腰部，要將上訴人後摔，
    上訴人向前傾，造成右髖骨扭傷下背挫傷，又自背後從胸部
    圈圍住後摔，上訴人即將掙脫之際，乙○○拉住上訴人右肘，
    助甲○○壓制，造成上訴人部及上背挫傷，乙○○在旁虛假大叫
    「不要，不要了，不要這樣啦」，甲○○在上訴人背後以左手
    勒住上訴人脖子，右手架住上訴人下巴額頭，脖子當支點要
    將上訴人摔倒時，乙○○虛構大叫「停停停，安靜，謝小姐，
    不要這樣，謝小姐，放手，謝小姐，老闆幫我打110好了」
    。在甲○○自背後架住上訴人時，乙○○右手扯掉上訴人鼻樑上
    所戴眼鏡（價值4萬3000元），丟棄毀壞，致該眼鏡毀損不
    堪使用，足以生損害於上訴人。上訴人才掙脫，即遭乙○○持
    鑰匙戳刺右額，又被甲○○抓回。丁○○，前述不法洩密關說、
    公然侮辱、傷害上訴人身體、搶奪上訴人手機2次、毀壞上
    訴人手機，造成手機記憶卡損壞無法繼續搜證及提供證據為
    自己伸冤、阻止上訴人報警、於相關民、刑案件審理時誣告
    上訴人咬傷其右手腕，教唆甲○○、乙○○偽證陷害上訴人行為
    ，造成上訴人受有20萬5590元損害（含手機損害5590元、非
    財產精神損害20萬元）， 依民法第184條第1項前段、第195
    條第1項前段、216條第1項規定請求丁○○負賠償之責。乙○○
    前述妨礙上訴人行使抓住現行犯靜待警方到場處理、不實毀
    謗、傷害上訴人右手及右額、毀損上訴人所有眼鏡、於相關
    民、刑案件審理時誣告偽證上訴人咬傷丁○○右手腕及妨害其
    自由，造成上訴人受有14萬3000元損害（含眼鏡損害4萬300
    0元、非財產精神損害10萬元），依民法第184條第1項前段
    、第195條第1項前段、216條第1項規定請求被上訴人乙○○負
    賠償之責。甲○○前述傷害上訴人額頭、前胸、上下背等，除
    致上訴人身體受傷，其自後圈住上訴人胸部及將身體緊貼上
    訴人背後，更令上訴人不適，構成性騷擾、妨害上訴人自由
    及妨害上訴人行使抓住現行犯靜待警方到場處理、於相關民
    、刑案件審理時誣告偽證上訴人咬傷丁○○右手腕及妨害其自
    由，造成上訴人受有10萬元非財精神損害，則依民法第184
    條第1項前段、第195條第1項前段規定請求被上訴人甲○○負
    賠償之責。關於被上訴人3人共同不法侵害上訴人身體，致
    上訴人支出醫療費615元部分，另依民法第184條第1項前段
    、第185條、第192條第1項前段規定請求被上訴人負連帶賠
    償之責等情（上訴人於原審聲明：㈠被上訴人丁○○應給付上
    訴人20萬5590元，及自起訴狀繕本送達翌日起至清償日止，
    按年息5%計算之利息。㈡被上訴人乙○○應給付上訴人14萬300
    0元，及自起訴狀繕本送達翌日起至清償日止，按年息5%計
    算之利息。㈢被上訴人吳恆毅應給付上訴人10萬元，及自起
    訴狀繕本送達翌日起至清償日止，按年息5%計算之利息。㈣
    被上訴人連帶給付上訴人615元，及自起訴狀繕本送達翌日
    起至清償日止，按年息5%計算之利息。原審判決上訴人敗訴
    ，上訴人聲明不服，提起上訴。）。併為上訴聲明：㈠原判
    決廢棄。㈡被上訴人丁○○、乙○○、甲○○應分別應給付上訴人2
    0萬5590元、14萬3000元、10萬元，及各自起訴狀繕本送達
    翌日起至清償日止，按年息5%計算之利息。㈢被上訴人應連
    帶給付上訴人615元。
二、被上訴人抗辯：
  ㈠丁○○部分：另案於107年11月26日勘驗完畢後，被上訴人3人
    至弘爺漢堡店用早餐，洽逢結構技師亦在該店用餐，遂上前
    打招呼，詎上訴人見狀即衝入店內，不明究理以手機對其拍
    照，丁○○認自身隱私權、肖像權等受侵害，以手擋住上訴人
    手機鏡頭，上訴人竟以牙齒咬住丁○○右手腕，丁○○想離開現
    場，上訴人再以不法腕力限制丁○○離開，經丁○○不斷聲呼後
    ，在場之乙○○見狀想勸阻拉開2人，惟上訴人力氣甚大無法
    拉開，一路拉扯至店外，甲○○才加入企圖拉開2人，過程中
    上訴人以腳踢甲○○下體，復咬甲○○阻止其拉開，甲○○好不容
    易才將2人拉開，甲○○仍受有左手部擦傷之傷害。嗣上訴人
    曾就其手機、眼鏡毀損、胸口挫傷等情，以刑事毀損、傷害
    、強制、妨礙自由等罪嫌對被告3人提出告訴，經臺灣新北
    地方檢察署（下稱新北檢）檢察官以107年度偵字第37373號
    、108年度偵續字第303號不起訴處分書為不起訴處分，上訴
    人聲請再議後，經臺灣高等檢察署以109年度上聲議字第335
    5號處分書駁回上訴人再議之聲請。反觀上訴人對於丁○○造
    成右側腕部擦傷部分，經新北檢檢察官以108年度偵續字第3
    03號起訴書提起公訴後，經鈞院以109年度易字第296號刑事
    判決、臺灣高等法院110年度上易字第1000號刑事判決，認
    定上訴人構成傷害罪在案。是以上訴人所受上開手機、眼鏡
    毀損及身體受傷等情，為上訴人自己拉扯丁○○、甲○○、乙○○
    所造成，與被上訴人無關，被上訴人無任何侵權行為可言。
    對於上訴人因本件事故發生手機受損，價額為5590元；及上
    訴人因本件事故受傷支出醫療費615元一事，丁○○則不爭執
    等語。併為答辯聲明：上訴駁回。
  ㈡甲○○、乙○○部分：甲○○並沒有抓傷上訴人，衝突時甲○○原在
    旁邊抽菸，看到丁○○要離開上開漢堡店，但遭上訴人拉住走
    不開，才上前幫忙分開2人，讓丁○○順利離開現場。乙○○也
    沒有打原告，事發時乙○○一隻手拿手機錄影，一隻手要去拉
    開上訴人與丁○○，所以不可能去打上訴人，也不可能把上訴
    人的眼鏡弄壞，上訴人的眼鏡是掉在地上，乙○○看到後，上
    訴人自己也撿起來。對於上訴人的眼鏡於本件事故中受損，
    價額為4萬3000元；及上訴人因本件事故受傷支出醫療費615
    元一事，其等不爭執。併為答辯明：上訴駁回。
三、上訴人主張其於前開時、地遭被上訴人3人之不法侵權行為
    致受有額頭挫傷與擦傷、前胸部挫傷、上背部與下背部挫傷
    、右手部擦傷及手機、眼鏡毀損等事實，固據其提出新北市
    立聯合醫院診斷證明書、醫療費用收據、統一發票、手機錄
    影翻拍照片等為證，惟被上訴人否認應對上訴人所受損害負
    賠償責任，並分別以前揭情詞置辯。經查：
  ㈠按因故意或過失，不法侵害他人之權利者，負損害賠償責任
    ；不法侵害他人之身體、健康、名譽、自由、信用、隱私、
    貞操，或不法侵害其他人格法益而情節重大者，被害人雖非
    財產上之損害，亦得請求賠償相當之金額，民法第184條第1
    項前段、第195條第1項前段分別定有明文。次按當事人主張
    有利於己之事實者，就其事實有舉證之責任，民事訴訟法第
    277條前段亦有明定；而民事訴訟如係由原告主張權利者，
    應先由原告負舉證之責，若原告先不能舉證，以證實自己主
    張之事實為真實，則被告就其抗辯事實即令不能舉證，或其
    所舉證據尚有疵累，亦應駁回原告之請求。申言之，侵權行
    為所發生之損害賠償請求權，應具備加害行為、侵害權利、
    行為不法、致生損害、相當因果關係、行為人具責任能力及
    行為人有故意或過失等成立要件，若任一要件有所欠缺，即
    無侵權行為責任之可言，且原告應就上開要件負舉證責任。
    再按「對於現時不法之侵害，為防衛自己或他人之權利所為
    之行為，不負損害賠償之責。但已逾越必要程度者，仍應負
    相當賠償之責。」民法第149條定有明文。而所謂正當防衛
    ，乃對於現時不法之侵害為防衛自己或他人之權利，於不逾
    越必要程度範圍內所為之反擊行為。又此反擊行為，必加損
    害於侵害人，始生正當防衛之問題，至正當防衛是否過當，
    又應視具體之客觀情事，及各當事人之主觀事由定之，不能
    僅憑侵害人一方受害情狀為斷（最高法院64年台上字第2442
    號民事裁判意旨參照）。復按刑事訴訟法上所謂現行犯，係
    指違反刑罰法令之現行犯而言，其違反行政法令者，不包括
    在內（最高法院44年台上字第150號刑事裁判意旨參照）。
　㈡本件雙方之衝突發生後，上訴人曾對被上訴人3人提出刑事傷
    害、毀損、妨害自由、強制等罪嫌之告訴，經本院依職權調
    取臺灣新北地方檢察署107年度偵字第37373號偵查全卷結果
    ，其中甲○○於警詢中供稱：我於當天上午11時20分許在上址
    漢堡店內見到土木結構技師，丁○○協同我去找技師，丁○○有
    事要問技師，上訴人就跑來看到丁○○跟技師在討論，我看到
    上訴人氣沖沖跑進店內說這樣不行，上訴人就拿出手機要拍
    丁○○，丁○○不給上訴人拍，丁○○不想理上訴人，要離開，上
    訴人就一直拉著丁○○不給他走又咬丁○○，我沒有毆打上訴人
    ，是因為看到丁○○遭上訴人咬住不放，我才過去想要將上訴
    人拉開等語（見前述偵卷第14至15頁），於偵查供稱：當天
    其等剛好遇到土木技師要問問題，結果上訴人就跑進來，拿
    手機要拍丁○○，丁○○不給上訴人拍，丁○○是用手握住上訴人
    手機鏡頭方式阻止，上訴人還是一直要拍，後來上訴人就拉
    扯丁○○並咬他等情（見前述偵卷第66頁）；而乙○○於警詢亦
    指稱：當天我跟丁○○到新北市○○區○○路00巷000號進行房屋
    的履勘，結束後與丁○○約在上址漢堡店，後來看到土木技師
    在點餐，我就順便要請教土木技師，我在喝紅茶時上訴人突
    然跑進來說怎麼可以這樣，我見上訴人拿出手機開始拍丁○○
    ，丁○○不讓上訴人拍，丁○○用手蓋住上訴人的手機鏡頭不讓
    上訴人拍，上訴人閃躲之後還是繼續拍，我看到丁○○跟上訴
    人發生拉扯，上訴人的手一直抓住丁○○的手，並且上訴人的
    頭靠著丁○○的手腕，後來才知道上訴人正在咬丁○○等情（見
    前述偵卷第17至18頁），於偵查證稱：當天其等剛好遇到土
    木技師要問問題，結果上訴人就跑進來，拿手機要拍丁○○，
    丁○○不給上訴人拍，丁○○是用手握住上訴人手機鏡頭方式阻
    止，上訴人還是一直要拍，後來上訴人就拉扯丁○○並咬他等
    情（見前述偵卷第65頁）。核與丁○○於警詢所陳：我們去詢
    問鑑定方向，對於乘載重部分不懂，想知道我們應提供的資
    料給他鑑定，上訴人跑來看到我跟技師在討論上開事情，我
    問她「現在是怎樣？」，她就拿出手機要錄影我拍照，我就
    用手阻止她拍照，我說「這個侵害到我的隱私權，妳沒有權
    利拍我的相片」，她還是繼續拍，我就用右手去阻止她手機
    拍攝等語（見前述偵卷第12頁）；及上訴人於偵查中所陳：
    我今天確實有到弘爺漢堡店，我在現場有看到乙○○及土木技
    師，我就進去店裡，我進去後發現還有丁○○、甲○○我要讓土
    木技師瞭解行為要公正，當時丁○○背對我，結果他就回頭跟
    我說不然咧，我現場拿出手機要拍照存證，他就阻止我拍攝
    等情（見同上偵卷第68頁），大致相符，足見本件衝突之根
    本起因在於上訴人先以手機對丁○○拍照，丁○○認其肖像、隱
    私權受侵害，阻礙上訴人拍攝行為所造成。
  ㈢又上訴人所提上開刑案件，經新北檢檢察官以107年度偵字第
    37373號、108年度偵續字第303號案件偵辦，偵查中經檢察
    官於108年11月15日勘驗事發現場之直接證據即乙○○以手機
    錄影之光碟（檔名：QSID8495），結果認：「粉色衣服之女
    子（即上訴人）揮手毆打黑衣男子（即丁○○）之頭部，丙○○
    拉住被告丁○○，丙○○並說：打110。丙○○持續拉住被告丁○○
    ，並說：打110，你律師可以這樣子，被告丁○○說：他打我
    抓我，藍色衣服女子（即乙○○）說：好了好了，你東西掉了
    。迷彩色衣男子（即甲○○）與上訴人拉扯，上訴人並說：你
    給我滾開，乙○○說：不要這樣子。甲○○與上訴人持續拉扯，
    上訴人說：你把我眼鏡弄開你完蛋了你。乙○○說：眼鏡在哪
    裡，我幫你撿」等情，此有該日勘驗筆錄附於該署108年度
    偵續字第303號偵查卷第47-48頁可稽。又經原審於110年9月
    15日當庭勘驗事發現場以乙○○手機錄影之檔案光碟結果：⑴
    檔案名稱PDGI3202（28秒）：「在一家早餐店，著黑衣男子
    （即丁○○）欲離去，著粉色衣服之女子（即上訴人）以手不
    斷拉扯丁○○的後背包，用力抓丁○○回到自己身邊，兩人旁邊
    另有一持手機攝影之女子為乙○○，在這過程中有另外的人喊
    說你不要這樣、拜託不要在我店裡鬧（乙○○稱為店裡老闆娘
    講的），丁○○高聲喊說：你抓我幹麻、錄下來、他打我、打
    我、救命啊、有人打我、他打我、抓我。上訴人就說打110
    ，旁邊有另外一個人說管你什麼110（乙○○稱這個人的聲音
    是老闆說的），老闆繼續喊，我不要，出去，老闆繼續喊，
    都給我出去。在這整個過程中，丁○○要離開店裡，上訴人用
    手抓住丁○○的後背包往店裡面不讓他離開。」。⑵檔案QSID8
    495（2分鐘）：「畫面開始有兩個人，一個著粉色衣服之女
    子（即上訴人）和另一著黑衣男子（即早餐段老闆），畫面
    出現六隻手，其中上訴人右手與其他人另一右手（兩造確認
    為丁○○的手）同時抓住1支手機，上訴人搶回手機後，隨即
    舉高右手由上往下往丁○○頭部打過去，丁○○的右手有阻擋（
    中間有約2秒鐘沒有影像），之後畫面出現老闆、上訴人、
    另一個著藍色衣服之人，上訴人在操作手上的手機，之後有
    一個女子的聲音說：不要這樣子啦（兩造確認是老闆娘的聲
    音），有另一個人說你拍什麼照（兩造確認為丁○○所述），
    老闆說你們有事出去談，上訴人接著說麻煩打110，接著丁○○要離開，然後上訴人出手向前抓（上訴人稱我要抓背包）
    ，並且稱你給我留在現場，丁○○說你抓我幹嘛，接著有數人
    在講，你們不要這樣，上訴人說麻煩打110、麻煩打110，老
    闆也說你們有事出去外面談，丁○○有說錄下來、錄下來，他
    打我，救命啊，他打我，同時上訴人有說那個麻煩打110，
    丁○○接著說有人打我，他打我，上訴人又說麻煩打110，丁○○接著再說他打我、抓我，上訴人接著又說麻煩打110，之後
    有一個女子說錢掉了，他的錢掉了，老闆說我管你們什麼11
    0，你們給我出去，有一個女子稱錢掉了、錢掉了啦，老闆
    也在說你們給我出去，有一個女子稱謝小姐你不要這個樣子
    ，哎呀力氣好大，不要這樣子啦，另外有一個聲音說放手、
    放手，老闆在這過程中一直強調給我出去，接著又有一個女
    子說放手，你敢動手，接著畫面（現場混亂，畫面不定時旋
    轉，有時只聽見聲音），之後眾人就往店外出去，畫面顯示
    地面有磁磚，接著眾人就往路邊移動，（畫面旋轉，應該是
    數人在拉扯），中間的過程有一女子說：好啦，謝小姐不要
    這樣啦，哎呀，你力氣好大，你放手放手。另外一個人（上
    訴人稱是我說的）接著說你敢動手，你敢動手，你給我滾開
    （中間有另外一些人在講一些話），同時畫面也顯示，著迷
    彩色衣男子跟上訴人在拉扯（上訴人稱我要離開，被這個男
    子拉住、抱住、手並往上移，上訴人身體往前傾（上訴人稱
    這時候就是在勒我脖子，但是畫面看不到勒脖子的情形）。
    過程中有一隻手伸出要抓上訴人，抓到上訴人，接著有另外
    一個女子說：謝小姐不要這樣子啦，不要這樣子啦，好停停
    停，安靜啦，謝小姐。好不要這樣子啦，來放手，謝小姐放
    手，謝小姐放手，麻煩打110。之後上訴人就說：你把我眼
    鏡弄開了，你完蛋了你（這一句話沒有影像）。另外一個女
    子就說：眼鏡在哪裡，我幫你撿啦。上訴人接著說：你少來
    ，你把我眼鏡弄開了，該女子接著說在那裡啦，上訴人又說
    ：你把我拿去（台語），該女子又說，我沒拿，是掉到我的
    那個嗎，等一下你錢包，好啦、好啦，上訴人接著說一句話
    （內容不清楚），又說我的眼鏡四、伍萬元，還把我弄斷，
    你把我拿走的，另外一個女子說我沒有帶東西啦，上訴人又
    說你把我拿走的，另一個女子說我沒有帶東西啦，在這裡啦
    ，上訴人說你完蛋了。接著一段畫面沒有聲音。」等情，據
    此，益證本件衝突之根本起因確係上訴人先以手機對丁○○拍
    照所造成。且綜觀上開錄影內容，並未見被上訴人3人有何
    主動對於上訴人之攻擊行為，被上訴人3人反而一直想避開
    上訴人之拍照、拉扯行為以結束衝突；也無足證明手機是丁○○故意折毀，僅能證明是在上訴人與丁○○拉扯過程中造成螢
    幕破裂；亦無足證明上訴人之眼鏡是乙○○故意丟棄毀壞等情
    ，自難認上訴人已舉證證明被上訴人3人所為構成傷害、搶
    奪、毀損、妨害自由、性騷擾之侵權行為。
  ㈣所謂隱私權，乃係不讓他人無端地干預其個人私的領域的權
    利，此種人格權，乃是在維護個人尊嚴、保障追求幸福所必
    要而不可或缺者。肖像權屬個人形象及個性之表現，自為隱
    私權保護之範疇。申言之，個人對其隱私（含肖像）是否公
    開有自主權利，若未經他人同意，擅自攝錄他人肖像或他人
    執有非需公開之文書資料（丁○○因執行律師業務所蒐集製作
    另案卷證，卷內文書或涉及當事人或第三人隱私或業務秘密
    ，未經丁○○及受託人同意，自不能認他人有合法攝錄權利。
    ）之行為，可構成對隱私權之侵害。經綜觀本件衝突過程係
    上訴人先未經同意持續以手機對丁○○或丁○○執有之另案卷證
    拍攝，經其制止無效後，丁○○再以手阻擋鏡頭、阻止上訴人
    持手機繼續對其拍攝，並欲離開現場之際，上訴人則強力予
    以拉扯，不讓丁○○離開現場，甲○○、乙○○見狀為協助丁○○脫
    困，乃勸架而阻止上訴人拉扯丁○○，是上訴人所為顯係對於
    丁○○隱私人格權之不法侵害（丁○○私下以其執有另案卷證與
    鑑定人討論，或有礙另案鑑定結果之公正，但未涉不法，上
    訴人不能執此謂其經丁○○制止後仍持續拍攝之行為屬合法權
    利之行使，並未不法侵害丁○○之隱私權。），而丁○○為防衛
    自己權利，甲○○、乙○○為防衛丁○○之權利，才以自力排除上
    訴人之侵害行為，應可構成為正當防衛，且未逾越防衛之必
    要程度（丁○○所為防衛行為，既屬正當防衛，不構成刑事犯
    罪，自非現行犯，上訴人並無強行將其留在現場，限制其身
    體自由之權。），縱然上訴人因被上訴人3人之正當防衛行
    為，致受有額頭挫傷與擦傷、前胸部挫傷、上背部與下背部
    挫傷、右手部擦傷及手機、眼鏡毀損等情事，亦係上訴人強
    力拉扯正行使正當防衛權之被上訴人3人所造成，應自己承
    擔其風險，自不得請求被上訴人3人予以賠償，基此，上訴
    人依侵權行為之法律關係，請求被上訴人3人賠償其因此所
    受財產及非財產損害，洵非有據。
　㈤另上訴人主張：丁○○公然侮辱、乙○○不實毀謗一事，為丁○○
    、乙○○所否認，上訴人復就丁○○對其稱「不然咧」等言行已
    構成公然侮辱；及乙○○於錄影光碟中所為言論（「謝小姐不
    要這樣子啦，不要這樣子啦，好停停停，安靜啦，謝小姐。
    好不要這樣子啦，來放手，謝小姐放手，謝小姐放手，麻煩
    打110。」與事實不符，且其言論已侵害上訴人人格權之利
    己事實，並未提出充足證據供本院審酌，自難認上訴人有因
    丁○○、乙○○前述言行致人格權受損情事。再就上訴人主張：
    丁○○誣告及教唆偽證；乙○○、甲○○誣告及偽證一事，不問究
    否可採信，上訴人既未進步主張及舉證其因被上訴人前述有
    責行為致人格權遭遇侵害，自亦無由依民法第195條第1項前
    段規定對被上訴人為非財產精神賠償之請求，附此敘明。
四、綜上所述，上訴人本於侵權行為之法律關係，提起本件訴訟
    ，請求丁○○、乙○○、甲○○應各給付上訴人20萬5590元、14萬
    3000元、10萬元及法定遲延利息，並連帶給付上訴人615元
    ，均為無理由，應予駁回。原審為上訴人敗訴之判決，並無
    不合。上訴意旨指摘原判決不當，求予廢棄改判，為無理由
    ，應予駁回。
五、本件事證已臻明確，兩造其餘攻擊防禦方法及所提之證據，
    經本院斟酌結果，核與判決結果無影響，爰不逐一論列說明
    。 
據上論結，本件上訴為無理由，依民事訴訟法第436條之1第3項
、第449條第1項、第78條，判決如主文。
中　　華　　民　　國　　111 　年　　6 　　月　　29　　日
                民事第六庭    審判長法　官　許瑞東
                                    法　官　許映鈞
                                    法　官　黃信滿
以上正本證明與原本無異
不得上訴
中　　華　　民　　國　　111 　年　　6 　　月　　29　　日
                                    書記官　蕭淳方